臺灣屏東地方法院民事判決　　　　　　　　 95年度建字第6號
原　　　告　台灣糖業股份有限公司
法定代理人　乙○○
訴訟代理人　阮文泉律師
複代理人　　葉銘進律師
被　　　告　統盛營造工程股份有限公司
法定代理人　辛○○
訴訟代理人　己○○
　　　　　　蔡瑜真律師
被　　　告　再得營造有限公司
法定代理人　子○○
訴訟代理人　癸○○
被　　　告　保全營造股份有限公司
法定代理人　丙○○
訴訟代理人　寅○○
被　　　告　丑○○
訴訟代理人　丁○○
上列當事人間損害賠償事件，本院於民國96年7 月20日言詞辯論
終結，判決如下：
    主  文
被告丑○○應給付原告新臺幣佰捌拾壹萬玖仟壹佰零元，及
自民國九十五年四月十九日起至清償日止，按週年利率百分之五
計算之利息。
原告其餘之訴駁回。
訴訟費用由被告丑○○負擔百分之九十三，餘由原告負擔。
本判決原告勝訴部分以新臺幣壹佰貳拾柒萬肆仟元為被告丑○○
供擔保後得假執行；但被告丑○○如於執行標的物拍定、變賣前
，以新臺幣佰捌拾壹萬玖仟壹佰零元為原告預供擔保，得免
為假執行。
原告其餘假執行之聲請駁回。
    事實及理由
一、本件被告再得營造股份有限公司（下稱再得公司）未於最後
    言詞辯論期日到場，核無民事訴訟法第386 條各款所列情形
    ，爰依原告聲請，由其一造辯論而為判決。又按訴狀送達後
    ，原告不得將原訴變更或追加他訴，但擴張或減縮應受判決
    事項之聲明者，不在此限，民事訴訟法第255 條第1 項第3
    款定有明文。本件原告起訴請求被告連帶給付新臺幣（下同
    ）4,080,000 元，及自起訴狀繕本送達之翌日起至清償日止
    ，按週年利率百分之5 計算之利息；於訴狀送達後，改為請
    求(一)被告統盛營造工程股份有限公司（下稱統盛公司）、再
    得公司、保全營造股份有限公司（下稱保全公司）連帶給付
    3,819,103 元，及自起訴狀繕本送達之翌日起至清償日止，
    按週年利率百分之5 計算之利息，(二)被告丑○○應給付原告
    3,819,103 元，及自起訴狀繕本送達之翌日起至清償日止，
    按週年利率百分之5 計算之利息，(三)前2 項請求，其中一被
    告為給付，其餘被告同免其責任。核屬民事訴訟法第255 條
    第1 項第3 款所定減縮應受判決事項之聲明，於法並無不合
    ，合先敘明。
二、原告主張：
  (一)原告於民國82年間辦理坐落屏東縣屏東市○○段1537等地號
    土地12樓店舖住宅大樓新建工程（完工後之大樓名為「建國
    大第大廈」，下稱系爭建國大第大廈工程），委託建築師被
    告丑○○設計監造，雙方於82年2 月22日簽訂委託設計監造
    契約書（下稱系爭設計監造契約書），委託事項依系爭設計
    監造契約書第3 條第7 款約定包括：施工期間監督承包商施
    工及工程勘驗、簽證、建議等。嗣被告丑○○完成設計後，
    原告即將系爭建國大第大廈工程發包，由被告統盛公司承包
    ，雙方於84年3 月21日簽訂工程合約（下稱系爭工程合約）
    ，並由被告再得公司、保全公司擔任連帶保證人。
  (二)被告統盛公司承作系爭建國大第大廈工程雖於86年5 月14日
    完工，並經原告驗收，詎原告卻於94年7 月15日接獲系爭建
    國大第大廈管理委員會通知略謂：該大樓地下室2 樓緊鄰屏
    東棒球場西面之牆壁，發現有牆面凸出且嚴重腐化及水泥剝
    落、地下室滲水等情形等語。原告為查明其原因，遂與系爭
    建國大第大廈管理委員會協商後，委請台灣省結構工程技師
    公會鑑定，其鑑定結果認原因為：(一)地下1 、2 樓層外牆內
    實際配置之垂直鋼筋尺寸與原設計圖不符；(二)地下室外牆外
    側並未設置相關防水措施，造成地下水滲透。由上開鑑定結
    果可知，被告統盛公司於施作系爭建國大第大廈工程時確有
    未按設計圖所規定之鋼筋尺寸配置之瑕疪，且此等「減料」
    之瑕疪應係被告統盛公司所明知，又被告統盛公司交付有上
    開瑕疪之工作物與原告，亦屬不完全給付，而修復上開瑕疵
    共計花費3,819,103 元。原告自得本於瑕疵擔保及不完全給
    付之法律關係請求被告統盛公司賠償，而被告再得公司、保
    全公司均為被告統盛公司之連帶保證人，原告爰請求渠等負
    連帶賠償責任。又被告丑○○受委任監督承包商施工及工程
    勘驗等，其對於被告統盛公司施工時未按其所設計鋼筋尺寸
    配置而予以減量之情事，疏未監督，自有過失，是原告自得
    依民法第544 條規定請求損害賠償。再原告對被告丑○○之
    請求，與原告對被告統盛公司、再得公司、保全公司之請求
    ，乃屬同一內容之給付，並各負全部責任，其債務具有同一
    經濟之目的，倘其中一人為給付，他人就其給付範圍亦同免
    責任，故應認被告等人對於原告係負不真正之連帶債務。
  (三)並聲明：(一)被告統盛公司、再得公司、保全公司應連帶給付
    原告3,819,103 元，及自起訴狀繕本送達之翌日起至清償日
    止，按週年利率百分之5 計算之利息；(二)被告丑○○應給付
    原告3,819,103 元，及自起訴狀繕本送達之翌日起至清償日
    止，按週年利率百分之5 計算之利息；(三)前2 項請求，其中
    一被告為給付，其餘被告同免其責任；(四)願供擔保，請准宣
    告假執行。
三、被告則以：
  (一)被告統盛公司部分：
    1.被告係依原告委任之建築師被告丑○○所設計之設計圖施
      工，依據設計圖系爭地下室外牆，應依20公分RC牆圖為施
      做依據，則就牆壁厚度、配筋、鋼筋號數等等，被告絕未
      偷工減料。並否認被告有「故意不告知其工作之瑕疵」之
      情形，原告就此應負舉證責任。
    2.依據系爭工程合約第19條第4 項約定，工程保固期滿，解
      除被告辦理本工程之全部責任，亦即保固期滿則解除被告
      之瑕疵修補責任與損害賠償責任。再系爭工程合約第19條
      約定，保固期間為1 年，即只保固至驗收後1 年（即87年
      5 月14日），原告提出本件請求已超過民法第499 條之5
      年期限，且縱被告統盛公司有民法第500 條故意不告知之
      情形，亦已超過契約約定之保固1 年期限，故原告之請求
      已經罹於時效，不可再為請求。縱原告依照不完全給付而
      為請求，然而系爭工程合約已經明訂保固期限為1 年，私
      法自治、契約自由，原告應受契約約定所拘束。
    3.原告自承本建工程委託丑○○建築師設計、監督、勘驗等
      等，本工程已經在86年5 月14日完成驗收，原告又於驗收
      多年後，自承本件工程在設計上有疏失導致此次外牆滲水
      ，自無將損害賠償責任要求被告負擔之理。丑○○建築師
      屬於原告履行契約之受任人、輔助人，其設計、監督、驗
      收之過程既有疏失，依民法第224 條之規定，原告應負同
      一責任，不應向被告求償。且縱使原告受有任何損害，亦
      應依民法第217 條第3 項，依與有過失之規定，減輕及免
      除被告之責任。丑○○建築師與被告間，並非不真正連帶
      賠償關係，而是原告承擔丑○○建築師之疏失責任。
  (二)被告再得公司、保全公司部分：
    被告再得公司與保全公司雖為系爭建國大第大廈工程之連帶
    保證人，然保證範圍僅於工程履約完成，並不包括瑕疵擔保
    之保固責任，系爭建國大第大廈工程已於86年5 月14日經原
    告驗收合格，被告再得公司、保全公司之保證責任即已完成
    ，原告自不得向被告再得公司、保全公司請求。
  (三)被告丑○○部分：
    1.本件依設計圖垂直鋼筋尺寸為13φ（＃4） ，故實際施作
      之鋼筋尺寸為16φ（＃5） ，並無不符設計。從而兩造爭
      點在於本件原始設計圖所設計之「垂直鋼筋尺寸究為19φ
      （＃6） ？或為13φ（＃4） ？」，惟施工期間，原告均
      派有建築專業人員審核監督，施作方式若有任何變更，均
      經原告、營造商、建築師3 方會同決議認可，本件施工變
      更，已經原告之職員同意。
    2.原告係為建設公司，內設各種專業單位如監造、土開處…
      等，本件亦經原告派人監工會同，倘若被告丑○○確有監
      造瑕疵，仍經原告全程監造無誤，況且原告係為產品製造
      人（興建住宅、出售他人），本應負物之瑕疵擔保責任，
      其提出之鑑定未審酌事後之情事變更及地下水位變化等，
      顯有未當，本件原告與有過失。倘若被告等確有疏忽，原
      告仍應與被告依過失比例共同負責之。
    3.地下室滲水非因鋼筋量不足或設計圖未設置相關防水措施
      所致，因86年完工至94年始發現滲水，足見原設計防水措
      施已生效果，足證原設計並無缺失。且外牆滲水原因甚多
      ，如外力破壞、天災、自然耗損、人為因素，而系爭建國
      大第大廈工程建物完工迄今已9 年，歷經多次地震（包括
      九二一大地震），長達8 年之地質變動，擠壓，亦可能導
      致滲水之現象。
  (四)均聲明：駁回原告之訴及其假執行之聲請；如受不利之判決
    ，願提供擔保請准宣告免為假執行。
四、下列事項為兩造所不爭執，並有委託設計監造契約書（見本
    院卷第8 至16頁）、工程合約（見本院卷第17至32頁），堪
    信為真實：
  (一)原告於民國82年間辦理系爭建國大第大廈工程，委託被告丑
    ○○設計監造，雙方於82年2 月22日簽訂系爭設計監造契約
    書，委託事項依系爭設計監造契約書第3 條第7 款約定包括
    ：施工期間監督承包商施工及工程勘驗、簽證、建議等。嗣
    被告丑○○完成設計後，原告即將系爭建國大第大廈工程發
    包，由被告統盛公司承包，雙方於84年3 月21日簽訂系爭工
    程合約，並由被告再得公司、保全公司擔任連帶保證人。
  (二)被告統盛公司承作系爭建國大第大廈工程已於86年5 月14日
    完工，並經原告驗收合格，付清工程尾款，保固期間為1 年
    。
五、兩造爭執事項：
  (一)被告統盛公司於施作系爭建國大第大廈工程時，是否有未按
    設計圖所規定之鋼筋尺寸配置之「減料」、地下室外牆外側
    並未設置相關防水措施等瑕疪？
  (二)上開瑕疵是否為造成系爭建國大第大廈地下室2 樓牆壁凸出
    、水泥剝落、滲水等情形之原因？
  (三)被告丑○○與原告間是何法律關係？被告丑○○在設計及監
    督上是否有過失？
  (四)被告再得公司、保全公司連帶保證之範圍是否包括保固責任
    瑕疪？
  (五)原告之請求是否已罹於時效完成？原告得否請求被告統盛公
    司、再得公司、保全公司連帶賠償？並請求丑○○賠償？金
    額為何？
六、被告統盛公司於施作系爭建國大第大廈工程時，是否有未按
    設計圖所規定之鋼筋尺寸配置之「減料」、地下室外牆外側
    並未設置相關防水措施等瑕疪？上開瑕疵是否為造成系爭建
    國大第大廈地下室2 樓牆壁凸出、水泥剝落、滲水等情形之
    原因？
  (一)本件系爭建國大第大廈西側緊鄰屏東縣立棒球場，東側毗鄰
    屏東市○○路，南側約隔6 公尺道路與殺蛇溪相鄰，北側與
    民房相鄰，地下1 、2 樓均作為停車空間使用，地下1 樓有
    數處油漆、水泥脫落，牆面突起、龜裂現象；地下2 樓亦有
    數處相同情形，情況較地下1 樓嚴重等事實，業據本院至現
    場勘驗在卷，有勘驗筆錄足憑（見本院卷第168 頁）。
  (二)又本件系爭建國大第大廈地下室1 、2 層外牆，台灣省結構
    工程技師公會於鑑定時主要損害情形為牆面之滲水、表層混
    凝土剝落、裂隙及白華等情形，其中部分牆面以出現保護層
    混凝土剝落及鋼筋銹蝕之情形，其中地下2 層外牆出現多處
    滲水情形，經台灣省結構工程技師公會鑑定結果認：「（五
    ）地下室外牆滲水原因探討：1.本案鑑定標的物恰位處殺蛇
    溪流域旁，常時地下水位高，如地下室外牆於施工之際，防
    水措施未臻完善，加上混凝土緻密性不良，則易因外側地下
    水之高滲透壓力滲透混凝土外牆，造成地下室外牆滲水情形
    。而地下水於滲透混凝土外牆之際，則易溶解於碳酸鈣物質
    流出牆面，俟其水份蒸發後，則形成牆面白華現象；另滲透
    之地下水易導致水泥中之矽酸鈣膠體遇水膨脹，造成牆面龜
    裂之情形，此外，牆中之鋼筋遇水則易形成氧化鐵銹蝕，此
    乃造成表面保護層混凝土剝落之主因。2.經查本案原始設計
    圖說與工程契約之工項明細表得知，本案地下室外牆外側並
    未設置相關防水措施，僅於地下室外牆內側採用一般防水塗
    料粉刷，於此高地下水位之區域，勢必無法阻絕外部地下水
    之滲透。3.由地下室外牆鋼筋檢測結果發現，地下室外牆之
    垂直鋼筋可能因施工缺失誤植為16ψ@12 ，經結構檢核結果
    ，地下一層外牆垂直鋼筋採16ψ@12 鋼筋配置時，尚符合相
    關應力之需求，而地下二層外牆之垂直鋼筋則需配置至19ψ
    @12 始可滿足相關應力需求，故因結構垂直配筋量不足，易
    導致牆面受撓曲而開裂，此亦為致使地下二層外牆多處滲水
    情形之主因，地下一層則因水壓力降低且既有配筋量尚可滿
    足相關應力之需求，故僅於局部牆面造成滲水情形。」，此
    有該技師公會之鑑定報告書附卷可稽（見本院卷第34至147
    頁）。
  (三)復經證人即鑑定人證人戊○○證稱：「設計圖分為結構圖與
    建築圖，依本案建築平面圖及剖面圖的標示，外牆厚度為20
    公分，依據結構圖的標示外牆的厚度則為25公分。」、「地
    下二樓外牆厚度需25公分厚，垂直鋼筋需要6 分才符合相關
    應力（應力是指鋼筋單位面積的受力）的需求，地下一樓的
    垂直鋼筋5 分就夠。」（見本院卷第205 至207 頁）；「（
    建築圖與結構圖所設計的尺寸不同，是否也是應依照結構圖
    設計？）理論上二者的設計應該一樣，因為一般都是建築圖
    完成後再繪製結構圖，在繪製結構圖時如果發現有不符時，
    應該修改、調整建築圖的設計，本件兩者間於鋼筋尺寸的設
    計有所不同，從結構安全的觀點來看，應該以結構圖為準。
    」、「（你所作的鑑定報告指出，本件設計圖關於地下室外
    牆外側並未設計防水措施，是何意指？）本件鋼筋如果符合
    規定，就可以利用結構體來防水，但因為使用的鋼筋尺寸太
    小不符規定，若當初有設置地下室外牆防水措施，也可以減
    少或避免滲水的情形。」、「（本件在地下一、二樓外牆外
    側是否有設置預壘水泥樁及鋼板？）四面有預壘水泥樁或鋼
    板沒錯。」、「預壘樁及鋼板並不是結構主體的一部分，只
    是在施工過程中所採取的臨時擋土措施，不能認為是防滲水
    的措施。」、「（如何的措施才算是防滲水的措施？）例如
    加強結構體的厚度及鋼筋，或在結構體的外側設置防水膜等
    防水設施，本件並沒有採取類似的措施。」、「這部分無法
    計算，只要結構強度達到設計安全之需求，而且施工確實的
    話應該就足以防水，本件依照結構計算的話，地下二樓的外
    牆應該要有25公分厚才能達到結構安全的需求。」等語（見
    本院卷第232 至234 頁）。
  (四)被告丑○○雖辯稱：系爭建國大第大廈86年完工至94年始發
    現滲水，足見原設計防水措施已生效果，足證原設計並無缺
    失，且外牆滲水原因甚多，如外力破壞、天災、自然耗損、
    人為因素，而系爭建國大第大廈工程建物完工迄今已9 年，
    歷經多次地震（包括九二一大地震），長達8 年之地質變動
    ，擠壓，亦可能導致滲水之現象云云。惟查，系爭建國大第
    大廈於86年間即已有多處滲、漏水之情形，並經系爭建國大
    第大廈管理委員會多次函催原告修繕等情，有系爭建國大第
    大廈管理委員會86年8 月13日（86）建國管字第002 號函、
    87年3 月10日建國字第006 號函、88年6 月29日建國管字第
    012 號函在卷可稽（見本院卷第214 至217 頁）。並經證人
    即系爭建國大第大廈管理委員會委員庚○○證稱：「（證人
    是否知道系爭大樓的地下室及停車場有漏水的問題？）也是
    在下大雨時發現漏水的情形，86年8 月13日有發函給台糖公
    司請他改善。台糖公司也有去做幾次的勘查，後來我沒有擔
    任管委會的委員後，我就不知道台糖公司如何處理，去年年
    底才剛剛整修完畢。」等語。足認系爭建國大第大廈於86年
    間即已有滲、漏水情事，故被告丑○○辯稱至94年始發生滲
    水云云，即無足採。且被告丑○○亦未舉證證明系爭建國大
    第大廈之滲水等損害，係因外力破壞、天災、自然耗損、人
    為因素或地震所致，故其辯稱損害係由其他原因造成，設計
    並無缺失云云，亦無足採。
  (五)綜上，本件系爭建國大第大廈工程施工時，確有地下2 樓層
    外牆內實際配置之垂直鋼筋尺寸及外牆厚度與結構圖不符，
    及地下室外牆外側並未設置相關防水措施等瑕疵，且上開瑕
    疵即為造成地下室牆面滲水、表層混凝土剝落、裂隙及白華
    、鋼筋銹蝕、外牆滲水等損害之原因。
七、被告丑○○與原告間是何法律關係？被告丑○○在設計及監
    督上是否有過失？
  (一)按委任，乃當事人約定：一方委託他方處理事務，他方允為
    處理之契約；至於承攬則係當事人約定：一方為他方完成一
    定之工作，他方俟工作完成，給付報酬之契約，上開2 契約
    關係相異處，除了委任契約重在受任人允諾為委任人處理事
    務，承攬契約則重在承攬人為定作人完成一定之工作外，受
    任人就處理之事務有其獨立性，承攬人則需聽從定作人之指
    示。查本件兩造間所簽訂之系爭設計監造契約書第3 條約定
    ：「委託事項：一、基地調查。二、勘測基地。三、設計草
    圖。四、依法令規定繪製工程詳細施工圖樣、編制工程預算
    書、施工說明書，並擬定施工計畫及預定進度。五、附屬設
    備主要機具之能量計算及規範編擬。六、領建造執照，並適
    時提供合格之必要圖說。七、施工期間監督承包商施工及工
    程勘驗、簽證、建議。八、協辦工程招標及簽約事宜。九、
    協助承包商取得水電、電話及相關設施之許可，並協助承包
    商申請使用執照及申接水電等事宜。十、配合甲方銷售需要
    ，提出銷售面積計算表。十一、估驗工程進度及辦理工程竣
    工結算。」，本院斟酌被告丑○○依約應處理之事務相當富
    涵專業性，此乃著眼於被告丑○○之建築師身分，具有高度
    屬人性，原告無從為任何指示，足認被告丑○○所負之義務
    重在為原告處理興建系爭建國大第大廈工程之相關建築事務
    ，參照前開說明，系爭設計監造契約性質為委任之法律關係
    ，而非承攬。
  (二)本件系爭建國大第大廈工程施工時，確有地下2 樓層外牆內
    實際配置之垂直鋼筋尺寸及外牆厚度與結構圖不符，及地下
    室外牆外側並未設置相關防水措施等瑕疵，且上開瑕疵即為
    造成地下室牆面滲水、表層混凝土剝落、裂隙及白華、鋼筋
    銹蝕、外牆滲水等損害之原因，詳如前述。而依據系爭設計
    監造契約書之約定，設計草圖，依法令規定繪製工程詳細施
    工圖樣、編制工程預算書、施工說明書，提供合格之必要圖
    說及施工期間監督承包商施工及工程勘驗、建議等事項，均
    為被告丑○○受委任應辦理之事項，卻有上開施工與結構圖
    不符及設計失當之事項，被告丑○○自有過失。又上開被告
    丑○○受委任事項，均係應由被告丑○○自行完成，縱原告
    有派人至現場監督，亦不因此而減免被告丑○○處理委任事
    務之義務，原告自無與有過之問題，故被告丑○○辯稱原告
    與有過失云云，自屬無據。
  (三)被告丑○○雖另辯稱：建築圖與設計圖不符，係經由原告、
    營造商、建築師3 方同意更改始施工云云。惟此為原告所否
    認。雖證人即原被告統盛公司職員甲○○證稱：「（當時興
    建工程在地下室一、二樓有發現外牆鋼筋尺寸，建築圖與結
    構圖是否有不同？）有，結構圖與平面圖的尺寸不同，結構
    圖是25公分，建築平面圖是20公分。」、「（當時在施工時
    ，因為建築圖與結構圖不同，在現場是否有三方做過協調？
    ）有，當時是業主的工地主任壬○○、另一位為台糖公司的
    陳鴻隆先生及丁○○，還有我四人進行協調，協調如何處理
    這個問題，後來協調結果要依據建築平面圖施工，所以我就
    依協調後的結果來施工。」云云（見本院卷第339 頁）。然
    證人壬○○卻證稱：「（當時興建工程在地下室一、二樓有
    發現外牆鋼筋尺寸，建築圖與結構圖是否有不同？）我不清
    楚，我沒有發現。」、「（當時在施工時，因為建築圖與結
    構圖不同，在現場是否有三方做過協調？）我沒有印象，如
    果有要協調，也不是我的權責範圍，要上簽給台糖的主管核
    准，我不記得有簽過這個簽呈。」等語（見本院卷第338 頁
    ），證人甲○○與證人壬○○2 人證述情節已不相符。再證
    人甲○○另證稱：本件雙方協調有作成書面紀錄，原告有正
    式的公文給雙方云云（見本院卷第340 頁），衡情決定依何
    圖說施工為營造之重大事項，倘有書面記錄、公文，當事人
    必妥善保存，以便將來發生糾紛時，釐清責任之用，惟本件
    被告統盛公司、丑○○均未能提出相關文書證明之，顯與事
    理相違，故證人甲○○證述即難採信。是被告丑○○所辯，
    亦難採信。
  (四)次按債務人之代理人或使用人，關於債之履行有故意或過失
    時，債務人應與自己之故意或過失負同一責任，民法第224
    條前段定有明文。系爭建國大第大廈工程之施工，既係由原
    告委任之建築師即被告丑○○提供設計圖，並依據被告丑○
    ○之指示施工，揆諸前開規定，自難認被告統盛公司有何過
    失，上開損害即難歸責於被告統盛公司，被告再得公司、保
    全公司亦無任何連帶責任可言。是原告請求被告統盛公司、
    再得公司、保全公司負連帶損害賠償責任，核屬無據。
八、原告得否請求被告丑○○賠償？金額為何？
  (一)再按受任人因處理委任事務有過失，對於委任人應負賠償責
    任，民法第544 條亦有明文。查本件系爭建國大第大廈之損
    害係因被告丑○○之處理委任事務有過失所致，詳如前述。
    而原告修繕上開損害共計花費3,819,103 元，則有原告所提
    之工程支出明細表、工程採購契約書、工程採購補充契約書
    、系爭監造服務契約書、空氣污染防制費繳款書及付款黏存
    單附卷可稽（見本院卷第281 至305 頁），且為被告丑○○
    所不爭執（見本院卷第363 頁），足證原告受有3,819,103
    元之損害，是原告請求被告丑○○給付3,819,103 元及遲延
    利息，自屬有據。
  (二)本件應由被告丑○○負損害賠償責任，被告統盛公司、再得
    公司、保全公司無須負責之事實，已臻明確，是關於被告再
    得公司、保全公司連帶保證之範圍是否包括保固責任瑕疪，
    及原告對渠等之請求是否已罹於時效完成等爭執事項，本院
    自無須再予審究，併此敘明。
九、綜上所述，原告本於委任之法律關係，請求被告給付3,819,
    103 元，及自95年4 月19日（即起訴狀繕本送達翌日）起至
    清償日止按週年利率百分之5 計算之利息，為有理由，應予
    准許。逾此部分之請求，則為無理由，應予駁回。又兩造均
    陳明願供擔保請准宣告假執行、免假執行，經核原告勝訴部
    分及被告丑○○請求均合於法律規定，爰分別酌定相當之擔
    保金額宣告之。至原告敗訴部分，其假執行之聲請已失所附
    麗，應駁回之。
十、兩造其餘攻擊或防禦方法及未經援用之證據，經本院斟酌後
    ，認均不足以影響本判決之結果，自無逐一詳予論駁之必要
    ，末此說明。
十一、據上論結，本件原告之訴為一部有理由，一部無理由，依
      民事訴訟法第385 條第1 項前段、第79條、第390 條第2
      項、第392 條第2 項，判決如主文。
      。
中    華    民    國    96    年    8     月     3    日
                  民事第二庭    法  官  楊文廣
正本係照原本作成。
如不服本判決，應於送達後二十日內，向本院提出上訴狀。
                                書記官  顏子仁
中    華    民    國    96    年    8     月     3    日
